【裁判字號】    91,重訴,42
【裁判日期】    920416
【裁判案由】    毒品危害防制條例
【裁判全文】
臺灣桃園地方法院刑事判決                          九十一年度重訴字第四二號
    公  訴  人  臺灣桃園地方法院檢察署檢察官
    被      告  戊○○
    選任辯護人  郭士功律師
    被      告  丁○○
    選任辯護人  彭紹瑾律師
右列被告因違反毒品危害防制條例等案件，經檢察官提起公訴（九十一年度偵字第一
五０二九號），本院判決如左：
    主  文
戊○○運輸第一級毒品，處有期徒刑玖年。扣案第一級毒品海洛因壹包（淨重零點柒
玖公克，包裝重壹點壹陸公克）、殘留海洛因成份之剪碎之塑膠拖鞋壹雙之碎片，均
沒收銷燬之。
丁○○共同運輸第一級毒品，處無期徒刑，褫奪公權終身。扣案第一級毒品海洛因貳
包（合計淨重肆陸捌點壹伍公克，包裝重壹捌點貳捌公克，純度壹柒點捌壹％，純質
淨重捌點捌公克）沒收銷燬之。扣案之用來夾藏運輸海洛因所用之塑膠拖鞋壹雙
、丁○○所有配用門號0000000000號之手機壹支（不含ＳＩＭ卡），均沒
收。未扣案丁○○之中華航空公司編號ＣＩ－六四二班機香港飛台灣桃園之機票壹份
沒收，如全部或一部不能沒收時，追徵其價額。
    事  實
一、戊○○利用於民國九十一年八月五日前往大陸地區經營生意之便，於同年月十六
    日上午，在大陸廣東省深圳某處，向真實年籍姓名不詳之大陸地區人士，以人民
    幣二千元之價格，購得經行政院公告管制進出口且為第一級毒品之海洛因一包（
    淨重０．七九公克，包裝重一．一六公克），備供自行施用。而戊○○所購得之
    該包海洛因係購入時即已將海洛因藏放在一雙塑膠拖鞋鞋底夾層內。戊○○取得
    該夾藏海洛因之拖鞋後，旋整裝並基於運輸及私運管制進口之第一級毒品海洛因
    之犯意，於同日上午自香港搭乘「中華航空公司」編號ＣＩ－六０四號班機，且
    於同日下午一時餘，由台灣桃園縣大園鄉「中正國際機場」，私運該包管制進口
    之第一級毒品海洛因進入我國國境。戊○○抵達台灣後，隨即投宿在台北市盟城
    大飯店七０四號房，並剪碎夾藏海洛因之塑膠拖鞋，將內藏之海洛因取出放置於
    該房間床頭櫃上之面紙盒內。
二、丁○○因於大陸地區經商而往返於台灣與大陸地區，並因此而結識在大陸地區之
    真實姓名年籍均不詳綽號「阿添」（音譯）之大陸籍成年男子及台灣籍成年男子
    「明利」。丁○○於九十一年八月十日前往大陸地區，因積欠「阿添」新台幣六
    萬元之賭債，而於同年月十四日晚間，在丁○○位於廣東深圳住處，由「明利」
    提議由丁○○攜帶毒品海洛因來台，事成後即可免除積欠之賭債；並由「明利」
    負擔來回機票。丁○○遂允諾而與綽號「明利」及「阿添」等人基於共同私運管
    制進口物品即第一級毒品海洛因前來台灣之犯意聯絡，於九十一年八月十六日凌
    晨，由「明利」及「阿添」攜帶已預先各以塑膠袋包裝二層再以複寫紙包裝一層
    ，最後以塑膠袋包裝一層之二包海洛因（合計淨重四六八．一五公克，包裝重一
    八．二八公克，純度一七‧八一％，純質淨重八三．三八公克），分別藏放在二
    隻（即一雙）塑膠拖鞋鞋底夾層內，再將該雙塑膠拖鞋連同盥洗用具放置在一透
    明之塑膠袋內，至丁○○深圳之住處交付予丁○○，並囑丁○○將毒品帶回台灣
    後，再以電話聯絡，屆時「明利」始告知毒品交付之對象，丁○○並以其所有手
    機一支搭配不知情之其父游長養向中華電信股份有限公司所申請之000000
    0000號門號卡（ＳＩＭ卡）作為與「明利」聯絡運輸毒品事宜之用。丁○○
    取得毒品後，旋即將放有夾藏毒品之塑膠拖鞋一雙及盥洗用具之該只塑膠袋藏放
    在其拖運行李箱內，於當日（十六日）晚間先乘坐當地巴土至香港後，再以「明
    利」提供之機票一份自香港搭乘「中華航空公司」編號ＣＩ－六四二號班機，且
    於當日晚間十時十分飛抵台灣桃園縣大園鄉「中正國際機場」，私運管制進口之
    第一級毒品海洛因進入我國國境。迨當晚丁○○於機場辦理入境通關手續時，為
    預先獲得丁○○將攜帶毒品回台線報之內政部航空警察局（下稱航警局）安檢隊
    人員將丁○○帶往入境海關室十六號檢查檯檢查，繼而在丁○○之拖運行李箱內
    當場查獲，並扣得丁○○所私運之上開海洛因二包（均含包裝）、及「明利」、
    「阿添」所有供其等夾藏運輸毒品所用之塑膠拖鞋一雙、前開丁○○所有聯絡運
    送毒品事宜所用之手機一支。偵辦之航警局人員指示丁○○將手機開機以待查明
    毒品交付之對象。戊○○因事前與丁○○已約定迨丁○○回台時，其等二人即相
    約見面而接續撥打二通丁○○手機，並告知丁○○其已投宿在台北市○○街盟城
    飯店七０四號房等候。航警局人員乃帶同丁○○於翌日（十七日）凌晨一時許，
    至台北市盟城飯店七０四號房，當場查獲戊○○，並在該房內床頭櫃上之面紙盒
    內查獲前開戊○○稍早私運回台之毒品海洛因一包（含包裝），及供其私運上揭
    毒品入境所用之殘留海洛因成份之塑膠拖鞋一雙之碎片。
二、案經內政部警政署航空警察局移送台灣桃園地方法院檢察署檢察官偵查起訴。
    理  由
一、訊據被告丁○○坦承其前開犯罪事實，其於警訊供稱前開毒品海洛因係「明利」
    提供，阿添包裝，由伊負責運送，「明利」約四十歲，阿添約三十一歲，阿添把
    包裝好的海洛因拿到深圳伊住處給伊。伊知道阿添交付的是海洛因，代價是此程
    來回機票及事成之後六萬元報酬。海洛因藏在一雙拖鞋內，先用塑膠袋包裝二層
    ，再用複寫紙包裝一層，最後用塑膠袋包裝一層分成二包，分別夾藏在二隻拖鞋
    內，於前開時、地，將前開海洛因私運入境被查獲等情。其於偵查中供承「明利
    」出機票，海洛因在大陸已藏在拖鞋內，是阿添交予伊，是阿添包裝，於前揭時
    、地私運前開毒品海洛因入境台灣地區被查獲等情。並有被告丁○○私運來台之
    海洛因二包、夾藏以利運輸該二包海洛因之塑膠拖鞋一雙、丁○○所有用來與「
    明利」聯絡私運毒品來台事宜之手機一支、台北關稅局扣押貨物、運輸工具收據
    及搜索筆錄一份、查獲丁○○及夾藏毒品方式之照片共四幀、丁○○之旅客入出
    境記錄查詢一份可稽。扣案由丁○○私運回台之白粉二包經送驗結果，均含海洛
    因成份，合計淨重四六八．一五公克，包裝重一八．二八公克，純度一七‧八一
    ％，純質淨重八三．三八公克，有法務部調查局九十一年九月十七日調科壹字第
    ０八０００五六四八號鑑驗通知書各一份附卷可按。足認被告丁○○之前開自白
    與事實相符，而堪採信。被告戊○○於本院審理中坦承於前開時、地查獲之剪碎
    拖鞋一雙及海洛因一包係其所有，海洛因擬供己施用等情，惟矢口否認前開私運
    海洛因入境之犯罪事實。辯稱：該雙拖鞋及該包海洛因是伊去北投向綽號「阿海
    」所買的云云。惟查被告戊○○於九十一年八月二十九日檢察官訊問時供承：查
    獲之剪碎拖鞋是伊所有，拖鞋內之毒品海洛因是伊自大陸帶入。查獲拖鞋已剪開
    ，是大陸人士賣給伊時，即以拖鞋包裝毒品海洛因，買了二千元人民幣，於前開
    日期下午一時餘，共帶二隻內裝海洛因之拖鞋入境，查扣之該包海洛因是伊從拖
    鞋倒出來的等語。其於九十一年九月二十三日本院訊問時稱：伊是告訴警察伊從
    大陸買了二千元人民幣二公克的海洛因放在拖鞋內帶回台灣，就被警察查獲，伊
    帶回來是要自己施用。由大陸返台順便帶回來，藏在拖鞋裡面。伊只帶二公克的
    海洛因回台灣等情。並有被告戊○○在盟城飯店七０四號房內被查獲之毒品海洛
    因一包及已剪碎之塑膠拖鞋一雙之碎片、被告戊○○之旅客入出境記錄查詢一份
    可憑。該包海洛因經鑑定結果，確實含有第一級毒品海洛因成份，淨重０．七九
    公克，包裝重一．二六公克，此亦有法務部調查局九十一年九月五日調科壹字第
    ０八０００五六四九號鑑通知書一份可佐。該雙剪碎之塑膠拖鞋碎片送請鑑定結
    果，檢出殘留極微量之第一級毒品海洛因成份等情，亦有內政部警政署刑事警察
    局九十一年十二月二日刑鑑字第０九一０二七七四八九號鑑驗通知書一份及鑑證
    照片共十四幀存卷足據。被告於審理中亦稱我是這樣說沒錯（指九十一年八月二
    十九日其於檢察官訊問時之陳述）等語。足認該包海洛因確係被告戊○○於前開
    時、地自大陸地區返台夾藏於該雙拖鞋內私運入境。其於審理中所辯該雙拖鞋及
    海洛因是伊去北投向綽號「阿海」者所購云云，非但與其前開偵查及本院訊問時
    之自白不符。且被告戊○○於九十一年十二月四日所稱：當天下午我從大陸回台
    灣，想要吸食毒品，打電話問丁○○，他就告訴我阿海電話，我和阿海第一次約
    在松江路與錦江街口交貨，：：：我當時是要買二千元云云。然依被告戊○○於
    警訊時所述「阿海」是台灣籍，他的聯絡電話為0000000000號等語，
    再參之中華電信公司所提供被告游告丁○○所使用之0000000000號電
    話九十一年八月十五日至九十一年八月十七日之通聯紀綠及遠傳電信公司所提供
    被告戊○○之0000000000號電話通聯紀錄顯示，被告丁○○之該行動
    電話於九十一年八月十五日至九十一年八月十七日間，並無與該0000000
    000號通聯紀錄。而該0000000000號電話係於九十一年八月十六日
    十五時二分四六秒及同日十五時三分五十六秒先撥二通電話至戊○○前開號碼之
    手機，戊○○並以其該手機與該0000000000號相互通聯數通電話於當
    日，被告戊○○與被告丁○○係於戊○○與該0000000000號通聯數通
    電話之後，二人始以上開電話通話。可見被告戊○○所稱當日其返台後以其電話
    詢問丁○○，經丁○○告知其阿海電話，其始以電話與阿海聯絡云云，顯然不實
    。又阿海既係台灣籍，若依其所稱係其與阿海在北投交易毒品，豈會捨本地貨幣
    而不用，而以人民幣二千元交易？被告戊○○前開所辯，顯違常情，並非可採。
    事證已臻明確，被告二人犯行均堪認定。
二、按海洛因係行政院依懲治走私條例第二條第四項授權公告之「甲項管制進出口物
    品」，並為毒品危害防制條例第二條第二項第一款所稱之第一級毒品。核被告戊
    ○○、丁○○各別私運管制進口之第一級毒品海洛因進入我國國境之行為，均係
    犯懲治走私條例第二條第一項之私運管制物品進口逾公告數額罪及毒品危害防制
    條例第四條第一項之運輸第一級毒品罪，至渠等分別持有第一級毒品之低度行為
    ，則應為運輸第一級毒品之高度行為吸收，均不另論罪。被告丁○○就上揭私運
    管制進口之第一級毒品海洛因犯行，與已成年之「明利」、「阿添」間，有犯意
    聯絡而由被告丁○○實施將該管制進口之第一級毒品私運入境，為共同正犯。又
    被告二人均係以一個私運之行為，同時觸犯前開二罪名，應依想像競合犯之規定
    ，均從一重之運輸第一級毒品罪處斷。查被告戊○○所運回之海洛因既係備供自
    行施用，而施用毒品，究其性質乃屬自戕行為，於他人法益並無直接積極之侵害
    ，其運輸回台之第一級毒品數量僅淨重０．七九公克，為此目的而運輸毒品之危
    害程度實難與販賣或製造海洛因行為等視，衡之毒品危害防制條例第四條第一項
    法定本刑死刑、無期徒刑，倘科以被告戊○○該法定最低度之刑，尚嫌過重，情
    輕法重，其情狀尚堪憫恕，爰依刑法第五十九條規定酌量減輕被告戊○○之刑。
    爰審酌被告丁○○為謀私利，竟私運毒品來台，數量甚多，如流入市面，將加速
    毒品之泛濫，對我國社會之安寧秩序及國人之健康所可能產生之危害至鉅，被告
    戊○○運輸毒品意在供自行施用，且運輸之數量不多，及被告丁○○犯後坦承犯
    行，態度良好，被告戊○○之犯後態度及其他一切情狀，分別量處如主文所示之
    刑，被告丁○○部分並依法宣告褫奪公權終身，以示懲儆。
三、扣案之由被告戊○○私運來台之第一級毒品海洛因一包（淨重０．七九公克，包
    裝重一．一六公克）及由被告丁○○私運來台之海洛因二包（合計淨重四六八．
    一五公克，包裝重一八．二八公克，純度一七‧八一％，純質淨重八三．三八公
    克）均為第一級毒品，用來夾藏被告戊○○私運毒品海洛因所用之塑膠拖鞋一雙
    之碎片因均殘留有微量之海洛因，殘留之海洛因與塑膠拖鞋碎片無法析離，以上
    物品應依毒品危害防制條例第十八條第一項前段規定，分別在被告戊○○及丁○
    ○諭知之主刑項下併諭知沒收銷燬之。另扣案之用來夾藏丁○○私運毒品所用之
    塑膠拖鞋一雙，為共犯「明利」及「阿添」所有並為夾藏毒品以利私運之用，此
    據被告丁○○供陳甚明，另扣案之丁○○所有用來與「明利」聯絡運送毒品所用
    之手機一支，為被告丁○○所有，亦據被告丁○○於本院審理時供明，均應依毒
    品危害防制條例第十九條第一項規定，於被告丁○○主刑項下諭知沒收。因該拖
    鞋與手機業已扣案，無全部或一部不能沒收情形，毋庸依毒品危害防制條例第十
    九條第一項諭知如全部或一部不能沒收時追徵其價額或以其財產抵償之。未扣案
    丁○○之中華航空公司編號ＣＩ－六四二號班機香港飛台灣桃園之機票一份，係
    共犯「明利」提供被告丁○○俾便其搭機運送毒品之用，亦據被告丁○○於警訊
    、偵查中供明，為供被告丁○○運輸毒品犯罪所用之物，應依毒品危害防制條第
    十九條第一項之規定，在被告丁○○主刑項下併予宣告沒收，並諭知如全部或一
    部不能沒收時，追徵其價額。又台北關稅局雖已就被告丁○○前揭被查扣之第一
    級毒品海洛因為沒入之處分，有該局之處分書一份可憑。然毒品危害防制條例第
    十八條第一項規定就查獲之毒品應予沒收外，並應銷燬之，該沒入之處分，顯未
    及於「銷燬」之部分，本件就該丁○○被查扣之前開第一級毒品海洛因，仍應依
    法諭知沒收銷燬之。至扣案被告丁○○用來與「明利」聯絡運輸毒品之手機所配
    用之門號0000000000，為案外人游長養向中華電信股份有限公申請配
    用之門號，有中華電信股份有限公司提供該門號之通聯記錄附卷可憑，而該門號
    之ＳＩＭ卡所有權仍屬中華電信股份有限公司所有，則就該門號與ＳＩＭ卡則不
    得宣告沒收。又扣案之被告戊○○所有0000000000號之行動電話一具
    ，並無證據證明與其所犯本件犯行有何關連，不得併予宣告沒收。
四、公訴意旨另以：除被告戊○○前開有罪部分外，被告戊○○、丁○○與綽號「明
    利」之成年男子基於共同運輸毒品之犯意聯絡，由被告戊○○於前開日期同以該
    雙塑膠拖鞋另外私運第一級毒品海洛因二百公克，自香港搭乘中華航空公司六０
    四號班機入境，並將該二百公克海洛因交付予貨主「阿海」。且被告丁○○就被
    告戊○○有罪部分之私運該一包淨重０．七九公克第一級毒品海洛因入境之行為
    ，丁○○亦為共同正犯。另被告戊○○就被告丁○○前開有罪部分，與被告丁○
    ○、「明利」、「阿添」有犯意聯絡，由戊○○在台負責收貨，被告戊○○就該
    部分亦為共同正犯。因認被告戊○○、丁○○此部犯行亦涉有毒品危害防制條例
    第四條第一項及懲治走私條例第二條第一項之罪嫌。
（一）按犯罪事實應依證據認定之，無證據不得推定其犯罪事實，刑事訴訟法第一百
      五十四條定有明文。次按刑事訴訟法上所謂認定犯罪事實之證據，係指足以認
      定被告確有犯罪行為之積極證據而言，該項證據自須適合於被告犯罪事實之認
      定，始得採為斷罪資料。如未能發現相當證據，或證據不足以證明，自不能以
      推測或擬制之方法，以為裁判之基礎。又刑事訴訟上證明之資料，無論其為直
      接或間接證據，均須達於通常一般人均不致有所懷疑，而得確信其為真實之程
      度，始得據為有罪之認定，若其關於被告是否犯罪之證明未能達此程度，而有
      合理性懷疑之存在，致使無法形成有罪之確信，根據「罪證有疑，利於被告」
      之證據法則，即不得遽為不利被告之認定。而認定犯罪事實應依証據，為刑事
      訴訟法所明定，故被告否認犯罪事實所持之辯解，縱屬不能成立，仍非有積極
      証據足以証明其犯罪行為，不能遽為有罪之認定，此分別有最高法院二十九年
      上第三一０五號、四十年臺上字第八六號、七十六年臺上字第四九八六號、三
      十年上字第一八三一號判例可資參照。次按共同被告不利於己之陳述，雖得採
      為其他共同被告犯罪之證據，惟此項不利之陳述，須無瑕疵可指，且就其他方
      面調查，又與事實相符者，始得採為其他共同被告犯罪事實之認定。若不為調
      查，而專憑此項供述，即為其他共同被告犯罪事實之認定，顯與刑事訴訟法第
      一百五十六條第二項之規定有違。因之，現行刑事訴訟法下，被告之自白，或
      共同被告不利於己之陳述，其證明力並非可任由法院依自由心證主義之原則，
      自由判斷，而受相當之限制，有證據法定主義之味道，即尚須另有其他必要之
      補強證據，來補足其自白之證明力，始得採為斷罪資料（最高法院八十七年度
      台上字第三一八二號判決可資參照）。
（二）本件公訴人認被告戊○○涉有此部分犯罪，係以被告戊○○於警訊中之自白及
      共同被告丁○○之指述，並有毒品、包裝毒品用之拖鞋一雙、拖鞋碎片、被告
      二人供聯絡所用之行動電話二具扣案佐證為其論據。訊據被告戊○○堅決否認
      此部分犯行，辯稱：伊未從大陸帶回海洛因二百公克交予阿海；另伊在九十一
      年八月十五日在深圳碰到丁○○，有聊起手機，他說要帶伊去買手機，伊問他
      明天幾點的飛機，所以在同年八月十六日晚上十點多，知道他應該快到台灣了
      ，所以才打電話給他，與他約在盟城飯店七０四號房見面，就被警查獲，伊在
      當天才知道他叫丁○○，伊並沒有指示丁○○將海洛因交給伊，也不知道丁○
      ○有帶毒品，否則伊就不會用伊行動電話打給丁○○，且跟他約在飯店見面，
      也不會等他到凌晨等語。被告丁○○亦否認有參與被告戊○○前開有罪部分之
      犯行，並否認有與戊○○共同私運二百公克海洛因交付「阿海」情事。
（三）經查：
  １、被告戊○○、丁○○是否私運毒品海洛因二百公克且已交付予阿海部分：查被
      告戊○○於警訊時供稱夾藏在拖鞋內之海洛因係伊於九十一年八月十六日一位
      綽號叫明利的台灣人託伊從中國大陸帶回台灣的，約二百二十公克，已被貨主
      拿走，在九十一年八月十六日早上明利將該海洛因拿到伊深圳住處，伊在同日
      下午抵台後，聽明利指示交給一位台灣籍綽號阿海之男子，並約定在新生高架
      橋碰面後，一起搭計程車到北投附近，交給不知名之貨主云云，嗣於第一次偵
      查時則供稱伊受明利之託運輸毒品有二百多克置於拖鞋內，伊到台灣後有打電
      話給明利，他說要伊等到下午四時會有人再打給伊，下午四時有一名叫阿海之
      人要伊到新生北路等他，他來後叫一部計程車，伊上車後交貨給他云云，於第
      二次偵查時又稱拖鞋內之毒品係伊自大陸帶入，以每隻拖鞋二千元人民幣購買
      的，大陸人士賣給伊時即以拖鞋包裝，並未替明利帶毒品入台云云，迨於本院
      審理時則曾稱伊有攜帶毒品，伊是在大陸向明利買了二千元人民幣二公克的海
      洛因放在拖鞋內帶回台灣時為警查獲，帶回之毒品係要自己施用的云云，觀其
      前後所為之自白私運回台之第一級毒品之數量，前後不符。而被告丁○○雖於
      警、偵訊時一度供稱有聽明利說戊○○已先成功帶毒品入台云云，惟查被告丁
      ○○並未同時供證所謂戊○○已成功攜帶毒品來台之數量為何，況被告丁○○
      嗣後於本院審理時又改稱並不知道戊○○有沒有帶毒品回台云云，前後指證相
      齟齬而有瑕疵，未可採信。再者，果被告戊○○有替明利運送夾藏在拖鞋鞋底
  夾層之二百公克之海洛因並交付予阿海等情，則依常情而論，被告戊○○只須
      將夾藏海洛因之塑膠拖鞋原封不動地依約交付予貨主即阿海即可，實無須在盟
      城飯店將塑膠拖鞋剪碎取出海洛因交付阿海後，徒留飯店房間內之拖鞋碎片而
      有遭警查緝之風險。抑且，被告戊○○為警在其投宿之盟城飯店七０四號房亦
      僅查獲前開有罪部分之海洛因一包（淨重０．七九公克，包裝重一．一六公克
      ），並未同時扣得被告戊○○一度所供稱之已交付予阿海之二百公克海洛因足
      佐。析上各情，實難僅憑被告戊○○前後不一之供述及共同被告丁○○有瑕疵
      且前後齟齬之指述，遽認被告戊○○即有公訴人所指此部犯行。且查無其他積
      極証據足認被告戊○○另有替明利運送該二百公克海洛因來台並交付予阿海。
      此外復查無其他積極之證據足認被告戊○○、丁○○有公訴人所指此部分私運
      二百公克海洛因交付予阿海之犯行，是公訴人認定被告戊○○、丁○○有與明
      利基於犯意聯絡共同運送二百公克之海洛因來台並交付予阿海，尚屬不能證明
      。
  ２、被告戊○○就被告丁○○前揭有罪部分是否為共同正犯部分：
    (1)訊據被告戊○○迭於警、偵訊及本院審理時始終堅詞否認有與「明利」基於犯
      意聯絡，先由丁○○將「明利」、「阿添」交付夾藏在塑膠拖鞋之前述扣案之
      海洛因二包，自香港搭機私運來台，並與丁○○約定在台北市盟城飯店七０四
      號房等候丁○○交付毒品等情。而查被告丁○○雖於警訊時供稱：「明利」要
      伊將所走私之毒品海洛因交付給在台北市盟城飯店七０四號房綽號「阿牛」之
      葉姓男子即被告戊○○云云，於偵查中則供稱：是阿添在深圳將毒品交付伊要
      伊帶到盟城飯店等電話，會有人打伊行動電話，戊○○比伊早到，伊坐晚上七
      時五十分自香港飛來的班機，戊○○則坐同年八月十六日上午十一至十二時的
      飛機來，伊與戊○○有約好在盟城飯店見面，及明利告訴伊葉某已成功帶毒品
      入台，在盟城飯店等伊云云，於本院審理時則又改稱伊不是要將毒品交給戊○
      ○，伊是為了要推卸責任，當初明利叫伊將毒品帶回來，是要交給他聯繫的朋
      友，他朋友會打電話給伊，所以伊並不知道毒品要交給誰，伊害怕交代不出毒
      品要交給誰，警方會說伊販賣毒品罪加一等，且因戊○○已經被逮捕了，才想
      把責任推卸給戊○○等語，經核共同被告丁○○指述戊○○其為共同正犯之供
      詞，前後歧異不一，則被告丁○○所私運來台之海洛因是否事先即已約定要交
      付予被告戊○○，尚屬有疑。
    (2)次查，依證人乙○○於本院審理時證稱：「我們是在安檢隊查獲製作筆錄時，
      我到現場稍微瞭解後，知道被告丁○○離毒品交付時間還有一段時間，我要他
      將手機打開，：：：：：，所以我就與甲○○及己○○、丙○○四人帶同被告
      丁○○至他與對方約定的台北市盟城飯店，我們到飯店時因為前面通關，及製
      作筆錄耽擱時間過久：：」、「：：：我們當初在機場時請被告丁○○開機時
      ，還不知道要到盟城飯店，是他開機後接到電話才告訴我們要去盟城飯店，我
      們到了盟城飯店因為時間過久，我不知道要去幾號房，我們才在樓下等，等到
      對方又打電話來告訴丁○○才知道是到七０四號房找阿牛」等語之內容，顯然
      被告丁○○為警查獲並經警瞭解案情初始，被告丁○○即未向警方告知其所私
      運來台之毒品海洛因係要交付何人，而迨至被告丁○○依警指示將手機開機後
      ，因接獲被告戊○○撥打丁○○前開與明利等人聯絡運毒所用之手機後並告知
      丁○○在台北盟城飯店等候，警方始循線至盟城飯店查獲被告戊○○，則被告
      丁○○於警、偵訊時所稱其私運來台之毒品海洛因依明利指示係要持至台北盟
      城飯店交付予綽號阿牛即被告戊○○等情果若屬實，衡情被告丁○○既已坦承
      替明利等人運輸毒品來台，則在其為警查獲初始即可明確向警方交待所運送之
      毒品即係要交付予在盟城飯店等候之戊○○，實無須隱諱警方而採迂迴方式先
      依警指示將行動電話開機再等候戊○○撥打電話加以聯繫後，始由警方帶同丁
      ○○至盟城飯店查獲戊○○，被告丁○○此舉已顯與常情有違。復查，本件係
      航警局刑警隊人員於九十一年八月十六日晚間十時二十分許丁○○自香港攜帶
      毒品入境台灣而於入境檢查時查獲，迨至同年月十七日凌晨零時二十分許始循
      線在台北盟城飯店查獲被告戊○○，則果被告戊○○與丁○○早經約定在盟城
      飯店交付丁○○私運來台之毒品，衡情戊○○對丁○○何時抵達台灣及何時至
      約定之盟城飯店交貨等情勢必有所掌握且格外謹慎小心，然被告丁○○原先計
      劃抵達台灣之班機時間即晚間十時二十分，至丁○○與警方配合與戊○○約在
      盟城飯店見面時已在翌日凌晨零時二十分，被告戊○○非但未心生疑竇，且猶
      在盟城飯店靜候丁○○前來，此亦顯與為毒品接頭之人遇稍有異狀即如驚弓之
      鳥必先躲藏以避免遭警查緝風險之常情相悖離。是被告戊○○所辯伊並未與丁
      ○○約定在盟城飯店交付丁○○所私運來台之海洛因等情，尚非虛妄。綜述，
      公訴人就被告戊○○此部犯行亦未達於通常一般之人均不致有所懷疑，得確信
      其為真實之程度，而有合理懷疑之存在，本院無從形成有罪之確信。
  ３、被告丁○○就被告戊○○前開有罪部分是否為共同正犯部分：被告戊○○前開
      有罪部分，係被告戊○○在大陸地區自行向大陸地區人士購得，私運回台擬供
      己施用，已如前述。被告戊○○於警、偵、審中，始終未曾指及被告丁○○有
      參與此犯行。而被告丁○○雖於偵查中曾指其當日返台上飛機前，明利告訴伊
      戊○○已成功帶毒品入台云云，依其此次陳述，亦僅其於戊○○私運毒品入境
      後，被告丁○○在搭機前聽明利告知其事，此僅為被告丁○○事後依明利之陳
      述而來，並非其直接見聞，尤其不能以之推定被告丁○○就前開戊○○有罪部
      分有何犯意聯絡或行為分擔，即不能證明被告丁○○有此部分犯行。
  ４、綜右所述，既均不能證明被告丁○○、戊○○另有公訴人所指此部分之犯罪，
      根據「罪證有疑，利於被告」之證據法則與前開說明，即屬不能證明被告戊○
      ○、丁○○另有此部分公訴人所指犯行。因公訴人認被告戊○○、丁○○此部
      分若成立犯罪，與前開論罪科刑部分有實質上一罪之關係，爰不另為無罪之諭
      知。
據上論斷，應依刑事訴訟法第二百九十九條第一項前段，毒品危害防制條第四條第一
項、第十八條第一項前段、第十九條第一項，懲治走私條例第二條第一項、第十一條
，刑法第十一條前段、第二十八條、第五十五條、第五十九條、第三十七條第一項，
判決如主文。
本案經檢察官陳雅譽到庭執行職務。
中      華      民      國      九十二      年    四      月    十六    日
                                臺灣桃園地方法院刑事第三庭
                                    審判長法  官  謝順輝
                                          法  官  蔡榮澤
                                          法  官  林惠霞
右正本證明與原本無異。
如不服本判決，應於判決送達後十日內向本院提出上訴狀( 應附繕本 )。
                                          書記官   陳恩如
中      華      民      國      九十二      年      四      月  二十三  日
附本件論罪科刑依據之法條：
毒品危害防制條例第四條
  製造、運輸、販賣第一級毒品者，處死刑或無期徒刑；處無期徒刑者，得併科新台
幣一千萬元以下罰金。
  製造、運輸、販賣第二級毒品者，處無期徒刑或七年以上有期徒刑，得併科新台幣
七百萬元以下罰金。
  製造、運輸、販賣第三級毒品者，處五年以上有期徒刑，得併科新台幣五百萬元以
下罰金。
  製造、運輸、販賣專供製造或施用毒品之器具者，處一年以上七年以下有期徒刑，
得併科新台幣一百萬元以下罰金。
  前四項之未遂犯罰之。
懲治走私條例第二條第一項
  私運管制物品進口﹑出口逾公告數額者，處七年以下有期徒刑，得併科新台幣三百
萬元以下罰金。


司法院資訊處製作；財團法人民間司法改革基金會備份。
